【裁判字號】    98,上訴,1460
【裁判日期】    980519
【裁判案由】    違反槍砲彈藥刀械管制條例
【裁判全文】
臺灣高等法院刑事判決                98年度上訴字第1460號
上  訴  人  甲○○
即  被  告
                    現另案羈押於臺灣臺北看守所
上  訴  人  乙○○
即  被  告
選任辯護人  林鈺雄律師
上  訴  人  丙○○
即  被  告
上  訴  人  丁○○
即  被  告
上二人共同
選任辯護人  邱鎮北律師
上列上訴人因違反槍砲彈藥刀械管制條例案件，不服臺灣桃園地
方法院97年度重訴字第14號，中華民國97年12月29日第一審判決
（起訴案號：臺灣桃園地方法院檢察署96年度偵字第1913號），
提起上訴，本院判決如下：
    主  文
原判決關於甲○○、乙○○、丙○○、丁○○部分撤銷。
甲○○未經許可，持有可發射子彈具有殺傷力之改造手槍，處有
期徒刑伍年陸月，併科罰金新臺幣拾伍萬元，罰金如易服勞役，
以新臺幣壹仟元折算壹日。扣案之改造手槍貳把（含彈匣貳只，
槍枝管制編號：0000000000號、0000000000號），均沒收之。
乙○○教唆未經許可，寄藏可發射子彈具有殺傷力之改造手槍，
處有期徒刑貳年，併科罰金新臺幣拾貳萬元，罰金如易服勞役，
以新臺幣壹仟元折算壹日。緩刑伍年，緩刑期間付保護管束，並
應向指定之公益團體、地方自治團體或社區提供壹佰捌拾小時之
義務勞務。扣案之改造手槍貳把（含彈匣貳只，槍枝管制編號分
別為：0000000000號、0000000000號），均沒收之。
丙○○共同未經許可，寄藏可發射子彈具有殺傷力之改造手槍，
處有期徒刑壹年玖月，併科罰金新臺幣拾貳萬元，罰金如易服勞
役，以新臺幣壹仟元折算壹日。緩刑伍年，緩刑期間付保護管束
，並應向指定之公益團體、地方自治團體或社區提供壹佰伍拾小
時之義務勞務。扣案之改造手槍貳把（含彈匣貳只，槍枝管制編
號分別為：0000000000號、0000000000號），均沒收之。
丁○○共同未經許可，寄藏可發射子彈具有殺傷力之改造手槍，
處有期徒刑壹年捌月，併科罰金新臺幣拾貳萬元，罰金如易服勞
役，以新臺幣壹仟元折算壹日。緩刑伍年，緩刑期間付保護管束
，並應向指定之公益團體、地方自治團體或社區提供壹佰貳拾小
時之義務勞務。扣案之改造手槍貳把（含彈匣貳只，槍枝管制編
號分別為：0000000000號、0000000000號），均沒收之。
    事  實
一、甲○○、乙○○、溫吉正（已經判決確定）、丙○○、丁○○等人均明知槍砲彈藥刀械管制條例所列槍砲、彈藥，非經
    中央主管機關許可不得寄藏、持有，竟分別基於持有、教唆
    寄藏與共同寄藏具有殺傷力槍枝、子彈之犯意，於下述時間
    、地點，各為下列行為：緣甲○○於民國（下同）91年間，
    在某不詳地點，取得機械性能良好，可擊發適用子彈，具殺
    傷力之改造手槍二支（槍枝管制編號0000000000號，係仿BE
    RETTA廠M9型半自動手槍製造，換裝土造金屬槍管而成之改
    造手槍；槍枝管制編號0000000000號，則係仿BERETTA廠93R
    型半自動手槍製造，換裝土造金屬槍管及滑套而成之改造手
    槍）及具殺傷力之子彈十顆（均已經試射鑑定），並自斯時
    起即持有之，並藏放於其位於桃園縣楊梅鎮○○街590號4樓
    租屋處，復於95年11月中旬某日，將裝有上開槍彈之藍色手
    提袋一只一併交由溫吉正保管，並告知溫吉正要妥善藏好，
    如為警查獲要其自己將罪扛起來，溫吉正乃將裝有上開槍彈
    之藍色手提袋藏放於桃園縣楊梅鎮上陰影窩83號住處內而寄
    藏之。嗣於95年12月6日晚間20時許，甲○○因涉嫌販賣毒
    品案件，為警在新竹縣竹北市○○○街52號2樓之2逮捕後，
    甲○○利用其配偶乙○○至警局探視之機會，暗示知情之乙○○將藏放於溫吉正處之上開槍彈移走，乙○○遂於95年12
    月中旬間某日，基於教唆寄藏具有殺傷力槍枝、子彈之犯意
    ，撥打電話給丙○○，指示原無犯意之丙○○找溫吉正拿取
    上開槍彈，並教唆丙○○收受保管之，再由其撥打電話給溫
    吉正要求將裝有上開槍彈之藍色手提袋交付予丙○○。丙○○乃萌生基於寄藏具有殺傷力槍枝、子彈之犯意，於乙○○
    指示其寄藏槍彈後之隔日，撥打電話給溫吉正聯絡移轉裝有
    上開槍彈之藍色手提袋一事，二人遂相約至桃園縣楊梅鎮楊
    明國中附近，由溫吉正將裝有上開槍彈之藍色手提袋一只，
    交付給丙○○後，二人即離開現場。丙○○於取得上開槍彈
    後，旋於當日夜間，攜至其友人丁○○位於桃園縣楊梅鎮○○街70號住處，經丁○○允諾同意後，二人基於共同寄藏具
    有殺傷力槍枝、子彈之犯意，將上開槍彈藏置在丁○○所有
    車號4792-XC號自用小客車後車廂內，而共同寄藏之。嗣於
    96年1月9日15時56分許，溫吉正主動至內政部警政署航空警
    察局刑警隊辦公室，在員警未發覺犯罪之前自首，並供出上
    開槍彈之來源及去向，而為警循線查獲丙○○，丙○○並帶
    同警方至丁○○住處停車場，並在上開自用小客車後車廂扣
    得上開改造手槍二把及子彈十顆。
二、案經內政部警政署航空警察局報請臺灣桃園地方法院檢察署
    檢察官偵查起訴。
    理  由
一、證據能力部分：
(一)、按被告以外之人於偵查中向檢察官所為之陳述，除顯有不可
    信之情況者外，得為證據，刑事訴訟法第159條之1第2項定
    有明文。查上訴人即被告甲○○、丙○○、丁○○、乙○○
    與證人溫吉正、廖偉成於偵查中以證人身分向檢察官所為之
    陳述，均經具結，且自筆錄內容觀之，並無不正取供之情事
    ，而無顯不可信之情況，依上開規定，自有證據能力。
(二)、再按被告以外之人於審判外之言詞或書面陳述，除法律有規
    定者外，不得作為證據；又被告以外之人於審判外之陳述，
    雖不符合刑事訴訟法第159條之1至第159條之4之規定，而經
    當事人於審判程序同意作為證據，法院審酌該言詞陳述或書
    面陳述作成時之情況，認為適當者，亦得為證據，而當事人
    、代理人或辯護人於法院調查證據時，知有上開不得為證據
    之情形，而未於言詞辯論終結前聲明異議者，視有前項之同
    意，刑事訴訟法第159條第1項及第159條之5分別定有明文。
    本件證人甲○○、丙○○、丁○○、廖偉成、溫吉正、乙○○於警詢所為之陳述，雖為被告等以外之人於審判外之言詞
    陳述，然經於審判程序提示予被告等及辯護人並告以要旨，
    均經被告等及辯護人表示無意見，且未聲明異議，又審酌證
    人甲○○、丙○○、丁○○、廖偉成、溫吉正、乙○○警詢
    筆錄之記載，並無不正取供之情事，且證人於警詢時並無具
    結之可能，故就該等審判外言詞陳述作成時之情況，應認為
    適當，依前揭法條意旨，得援為本案證據。
(三)、另刑案現場照片6張，雖為被告等以外之人於審判外之書面
    陳述，惟經於審判程序提示予被告等及辯護人並告以要旨，
    亦均經被告等及辯護人表示無意見，且未聲明異議，審酌上
    開審判外之書面陳述作成時之情況並無不正取供之情事，且
    上開審判外之書面陳述乃足佐證本件違反槍砲彈藥刀械管制
    條例案件之情形，是審酌應認為適當，依上揭法條意旨，亦
    得援為本案之證據。
(四)、又按刑事審判上之共同被告，係為訴訟經濟等原因，由檢察
    官或自訴人合併或追加起訴，或由法院合併審判所形成，其
    間各別被告及犯罪事實仍獨立存在。故共同被告對於其他共
    同被告之案件而言，為被告以外之第三人，本質上屬於證人
    ，為確保被告對證人之詰問權，證人於審判中，應依法定程
    序，到場具結陳述，並接受被告之詰問，其陳述始得作為認
    定被告犯罪事實之判斷依據，此觀諸刑事訴訟法於92年2月6
    日經總統公布增訂第287條之2規定：「法院就被告本人之案
    件調查共同被告時，該共同被告準用有關人證之規定」自明
    （94年度臺上字第5941號判決參照）。被告甲○○、丙○○
    與共同被告溫吉正對於其他共同被告為被告以外之第三人，
    本質上屬於證人，就被告甲○○、丙○○與共同被告溫吉正
    於審理時之證述，用以證明其他共同被告之犯罪事實，已於
    審理程序命其等具結而為證述，並賦予其他共同被告對質詰
    問之機會，是依上揭說明，共同被告甲○○、丙○○、溫吉
    正之證述，均具有證據能力。
(五)、另「被告以外之人於審判外之言詞或書面陳述，除法律有規
    定者外，不得作為證據」，刑事訴訟法第159條第1項固定有
    明文，然「鑑定之經過及其結果，應命鑑定人以言詞或『書
    面』報告」，同法第206條第1項亦規定甚明，是鑑定人以書
    面為鑑定報告提出於法院，依刑事訴訟法第159條第1項立法
    理由及同法第206條第1項規定，即具有證據能力。又法院或
    檢察官得囑託醫院、學校或其他相當之機關、團體為鑑定，
    或審查他人之鑑定，並準用第203條至第206條之1之規定，
    刑事訴訟法第208條第1項亦定有明文。依此，檢察官對於偵
    查中之案件認須實施鑑定者，固應就具體個案，選任鑑定人
    或囑託鑑定機關（團體）為之；但對於司法警察機關調查中
    之案件，或有量大或急迫之情形，為因應實務之現實需求，
    如檢察官針對該類案件之性質（例如：查扣之毒品必須檢驗
    其成份、對於施用毒品之犯罪嫌疑人必須檢驗其體內有無毒
    品代謝反應、對於查扣之槍砲彈藥必須檢驗有無殺傷力、對
    於違反野生動物保育法案件必須鑑定是否屬於保育類動物案
    件等），認為當然有鑑定之必要者，經參考法務部92年5月
    20日法檢字第092080203號函送之法務部「因應刑事訴訟法
    修正工作小組」研討之刑事訴訟法修正相關議題第二十一則
    之共識結論，以及本院於92年8月1日舉行之刑事訴訟法新制
    法律問題研討會第三則法律問題研討結果之多數說（載於司
    法院92年8月印行「刑事訴訟法新制法律問題彙編」第15頁
    至第18頁），基於檢察一體原則，得由該管檢察長對於轄區
    內之案件，以事前概括選任鑑定人或囑託鑑定機關（團體）
    之方式，俾便轄區內之司法警察官、司法警察對於調查中之
    此類案件，得即時送請事前已選任之鑑定人或囑託之鑑定機
    關（團體）實施鑑定，該鑑定人或鑑定機關（團體）亦應視
    同受承辦檢察官所選任或囑託而執行鑑定業務，其等出具之
    書面鑑定報告應屬刑事訴訟法第206條所定之傳聞例外，當
    具有證據能力（法務部92年9月1日法檢字第0920035083號函
    可供參照）。從而，本案查獲之槍彈經由查獲之警察單位依
    先前轄區檢察署檢察長事前概括選任鑑定機關，即內政部警
    政署刑事警察局鑑定，則該鑑定機關所出具之槍彈鑑定報告
    書即具有證據能力而得為本案之證據。
二、被告甲○○部分：上揭事實，業據被告甲○○迭於警詢、檢
    察官偵查及原審、本院坦承不諱（偵字第4776號卷第4頁至
    第5頁、第25頁、偵字第1913號偵查卷第144頁至第146頁，
    原審卷第88頁、第154頁），且查：
(一)、被告坦承之詞，核與同案被告乙○○、溫吉正、丙○○、丁○○等人供述之情節相符。
(二)、扣案管制編號0000000000號之槍枝一把，係仿BERETTA廠半
    自動手槍製造，換裝土造金屬槍管，可擊發子彈具有殺傷力
    之改造手槍；槍枝管制編號0000000000號之槍枝一把，則係
    仿BERETTA廠半自動手槍製造，換裝土造金屬槍管及滑套，
    可擊發子彈具有殺傷力之改造手槍；另扣案之制式子彈10顆
    ，均可供擊發而具有殺傷力，有內政部警政署刑事警察局96
    年1月19日刑鑑字第0960008439號、97年3月18日刑鑑字第09
    70033147號槍彈鑑定書（偵字第1913號卷第108頁至第110頁
    ，原審卷第177頁至第179頁）。
(三)、復有刑案現場照片6張（96年度偵字第1913號卷第33頁至第
    35頁）在卷供參，足認被告甲○○之自白與事實相符。
(四)、綜上，被告甲○○部分事證明確，其持有可發射子彈具有殺
    傷力之改造手槍、子彈犯行，堪以認定，應依法論科。
三、被告乙○○部分：被告乙○○於本院為認罪之陳述，其於原
    審坦承有於上揭時地聯絡丙○○去找溫吉正拿東西一事，惟
    否認教唆寄藏槍彈之犯行，辯稱略以：「並不知道藍色手提
    袋裡面裝有上開槍彈，只是遵照甲○○的指示，請丙○○去
    跟溫吉正拿東西，沒有講過藍色手提袋，主觀上並不知道甲○○交待要拿的東西為何，並無教唆寄藏槍彈之故意」云云
    。經查：
(一)、被告乙○○於上揭時地，因甲○○囑託其將上開藍色手提袋
    移走，其再指示丙○○聯絡溫吉正取得該手提袋之事實，業
    據被告乙○○供承不諱，核與同案被告甲○○、溫吉正、丙○○之供述相符，並有藍色手提袋一只扣案為憑，堪認屬實
    。茲應予審究者厥為被告乙○○就甲○○所囑咐其通知丙○○向溫吉正所取走保管者，係否知悉即為槍彈。
(二)、證人丙○○於警詢證稱：「（你所帶同警方前往取出之槍械
    跟子彈是何人所有？何人交給你的？在何時何地交給你的？
    ）據我所知是乙○○之先生甲○○所有，因為乙○○跟我說
    她先生出事情，所以她就暫先請我保管這些槍枝，另外這些
    槍彈是乙○○於95年12月初的某天夜間叫一個綽號『阿吉』
    （即溫吉正）的男子，於桃園縣楊梅鎮怡仁醫院附近的統一
    超商前將該手提袋交給我」、「（你取到該批手槍及子彈，
    你放置在何處？）我當天晚上聯絡我朋友丁○○並且告訴他
    我有槍械暫時寄放在他那邊，便拿去放在丁○○停放在他家
    車庫地下室的自小客車後行李廂寄放」等語（偵字第1913號
    卷第10頁至第11頁）明確。復於檢察官偵查證稱：「（溫吉
    正是否曾經交你三把手槍、彈匣、子彈？時間地點？）是，
    時間是在甲○○出事後12月中，由乙○○交代我去怡仁醫院
    及陽明國中附近拿，邱（即乙○○）有跟我提那是手槍等物
    」、「（為何邱叫你拿你就去拿？）我想他最近出了很多事
    ，我雖然知道這是違法的，但還是願意幫他拿」、「（上開
    手槍等的流向？）拿了當天晚上我就打電話給丁○○請他幫
    我藏，直到昨天被查獲為止，昨天是我帶警方去丁○○家附
    近的停車場內陸（漢威）的車子找到的」等語（偵字第1913
    號卷第61頁）。再於原審證稱：「（偵訊筆錄第118頁的部
    分是否實在？）有，實在」、「（你在同一次訊問，回答檢
    察官乙○○有提到那是手槍，又回答檢察官說不記得乙○○
    是否有提到是手槍，何者為真？）乙○○先生出事後，乙○○有跟我提過有槍，當時我不知道是真是假，沒有辦法證實
    真的有槍，後來乙○○又叫我去拿東西，我過去拿才知道是
    這個藍色袋子，回家後打開才知道是槍」、「（乙○○叫你
    去找溫吉正，他跟你講的內容是去拿東西，還是去拿手提袋
    ？）是去拿東西」、「（同上偵卷第69頁第6行你稱在甲○○出事後，乙○○交待我去陽明國中附近拿，邱有跟我提那
    是手槍等物，是否實在？）地點是我跟溫吉正約的，我不記
    得乙○○在拿之前是否有提到那是手槍，我只記得甲○○出
    事以後，乙○○有跟我說過有槍，我是去跟溫吉正拿東西之
    後，才知道有槍」、「（乙○○叫你去跟溫吉正拿東西的時
    候，是否有告訴你拿到東西要如何處理？）就是先收下來」
    、「（當時乙○○叫你去跟溫吉正拿東西，你何時跟溫吉正
    約的？）乙○○當天晚上告訴我，我當天晚上就跟溫吉正約
    ，但是溫吉正一直改時間，所以拿到時，已經是隔天凌晨4
    、5點」、「（你在警詢的時候稱乙○○有跟我說她先生出
    事後，所以她就請我保管這些槍枝，這些槍彈是乙○○叫一
    個叫阿吉的人交給我的，警察問你，你是否有查看裡面的東
    西，你說有，因為乙○○有跟我說裡面有槍械，我便好奇打
    開查看。是否實在？）警詢中所說是實在的，但我現在不記
    得細節了」、「（警詢離案發時間較近，是否當時所述的記
    憶比較清楚？）是」等語（原審卷第162頁至第166頁），堪
    認被告乙○○於聯繫丙○○向溫吉正取該手提袋時，即從被
    告乙○○口中得知有槍。
(三)、而共同被告被告溫吉正於警詢稱：「（甲○○曾經有將他的
    物品寄放在你那裡保管？何物？何時？何地？）約11月底或
    12月初。乙○○打電話給我，叫我把該藍色手提袋拿到楊梅
    鎮陽明國中大門旁交給一名叫『丙○○』之男子，該手提袋
    交給他後，我就離去，後來沒與他聯絡了」等語（偵字第
    1913號卷第6頁背面至第7頁）。且於偵查證稱：「（上開手
    槍的流向？）之後約在95年11月底12月初時，甲○○的太太
    打電話叫我把東西交給丙○○，在陽明國中大門旁交給丙○○，後來這些槍枝的流向我就不清楚」等語（偵字第1913號
    卷第57頁）。嗣於原審證稱：「（這些槍彈你後來交給誰？
    ）丙○○」、「（是在何時何地交給丙○○？）95年12月初
    或12月中時，在陽明國中門口」、「（你在警詢及偵查中都
    說，是乙○○打電話給你，要你把槍彈交給丙○○，是否實
    在？）乙○○有打電話給我，叫我把甲○○交給我的東西交
    給丙○○」、「（當時乙○○有告訴你丙○○的電話嗎？）
    沒有，是後來丙○○自己打電話給我。」「（你在警詢跟偵
    訊中都說是乙○○要你將藍色手提袋交給丙○○，是否實在
    ？）實在」等語（原審卷第156頁至第159頁）明確。
(四)、按通常智識者，均知保管寄藏槍彈係犯重典，如非有相當關
    係情誼，衡情應不至於為之寄藏，惟被告溫吉正與丙○○仍
    甘冒風險，為被告甲○○保管槍彈，而甲○○亦信賴其等為
    其保管槍彈，足認其等交情非淺，堪認共同被告溫吉正、丙○○無構陷被告乙○○之動機，其等之證詞即屬信而有徵。
    則依據丙○○、溫吉正之證詞，可知被告乙○○應明知其夫
    甲○○託被告溫吉正保管之藍色手提袋內乃裝有上開槍彈，
    猶指示丙○○保管槍彈，並分別以電話聯絡共同被告溫吉正
    及被告丙○○，將槍彈移轉交付與被告丙○○保管。
(五)、被告乙○○之原審辯護意旨雖略以：「證人丙○○之證詞顯
    有前後不一之情形，其證詞之憑信性薄弱而不可採」等語。
    然「告訴人、證人之陳述有部分前後不符，或相互間有所歧
    異時，究竟何者為可採，法院仍得本其自由心證予以斟酌，
    非謂一有不符或矛盾，即應認其全部均為不可採信；尤其關
    於行為動機、手段及結果等之細節方面，告訴人之指陳，難
    免故予誇大，證人之證言，有時亦有予渲染之可能；然其基
    本事實之陳述，若果與真實性無礙時，則仍非不得予以採信
    」（74年台上字第1599號判例），經查，共同被告丙○○於
    原審就當時詳情經過詰問，並予被告對質機會，證人丙○○
    、溫吉正所述完整明確一致，且證人溫吉正、丙○○與被告
    乙○○三人間亦無利害關係，被告丙○○當無故意誣陷之理
    。而證人丙○○所證述被告乙○○教唆其寄藏槍枝之事實，
    細節或有未合，惟證人丙○○於警詢、檢察官偵查至原審之
    陳述，時間將近二年，證人丙○○證述各情，或因時間經過
    、多次訊問，致細節略有所出入，且就所述被告乙○○指示
    其寄藏具有殺傷力槍彈之基本事實，均始終一，亦核與同案
    被告溫吉正證述之情節相符，又被告丙○○自白犯罪，衡情
    實無陷被告乙○○入罪，而使己受偽證罪追訴之風險之動機
    ，是證人丙○○前後多次證述雖有部分細節出入，惟仍無礙
    於所陳基本事實之真實性，則辯護意旨尚非足採。
(六)、被告乙○○雖曾辯稱略以：「並不知道藍色手提袋裡面裝有
    上開槍彈，只是遵照甲○○指示，請丙○○去跟溫吉正拿東
    西，沒有說藍色手提袋，主觀上並不知道甲○○交待要拿的
    東西為何者，並無教唆寄藏槍彈故意」云云。然查，證人甲○○於警詢證稱：「（你是否曾指示你太太乙○○聯絡溫吉
    正將上述槍彈交給丙○○藏匿？）我有指示我太太如果我被
    捕時要聯絡溫吉正將我交給他的手提袋轉給丙○○保管」等
    語（偵字第4776號卷第4頁背面）明確。於原審證稱：「（
    你在95年12月6日另案羈押之後，你有指示乙○○把溫吉正
    保管的槍彈移開？）有」、「（是在何地點指示乙○○？）
    95年12月，幾號我忘記了，當時借提後，我跟警察說，我有
    事情麻煩丙○○要還手提電腦，他們告訴我被禁見，所以不
    行，後來叫我跟我老婆（即被告乙○○）講，我就跟我太太
    說，叫丙○○去跟阿吉（即共同被告溫吉正）拿手提袋」等
    語（原審卷第168頁）。依據甲○○、溫吉正及丙○○等所
    陳，可知被告甲○○係囑被告乙○○央託被告丙○○去跟被
    告溫吉正拿藍色手提袋，而證人丙○○亦明確證述乙○○跟
    其聯絡係要求去跟溫吉正拿藍色手提袋等事實，均互核相符
    ，足堪採信。且當時被告甲○○在押對外聯絡不便，衡情被
    告乙○○應被告甲○○之託處理事項，被告甲○○豈應無含
    糊交待之理。而被告乙○○於檢察官偵查初訊陳稱：「（槍
    是怎麼回事？）槍也是他（被告甲○○）交待我的，在他被
    收押後，他有一個同房的人出來，打電話給我說他鍾先生，
    他說要和我約見面，他說他在楊梅交流道下的麥當勞要和我
    見面，我原本叫丙○○去，但丙○○在上課，所以他叫他朋
    友丁○○去載鍾先生，載到丙○○的家，我之後隔20分鐘和
    丙○○一起過去，鍾先生說豬哥（即被告甲○○）要我把放
    在溫吉正家的東西移走，之後就聊他們在羈押房內的事，後
    來我隔了幾天，叫丙○○打電話給溫吉正，叫溫把東西交給
    高，再找地方放」、「（溫吉正是幫甲○○保管槍？）是」
    、「（你和甲○○在一起多久？）7、8年，結婚四年多，搬
    來楊梅是94年4月份」等語（偵字第1913號卷第92頁）。而
    被告乙○○於原審初次準備程序，對檢察官所起訴之犯罪事
    實有何意見之問題，被告乙○○當庭認罪（原審卷第75頁）
    ，再於原審第二次準備程序時始翻異前詞辯稱：「否認犯罪
    ，甲○○只叫我對溫吉正講將東西移走，這樣溫吉正就知道
    怎麼回事了，過了約一個禮拜，我在楊梅鎮○○街590號4樓
    之住處對丙○○講你去找阿吉，跟他說把東西移走，這樣阿
    吉就知道了」等語（原審卷第89頁）；嗣於原審被告乙○○
    改辯稱：「我否認，因為我沒有看過那藍色手提袋，我也不
    知道裡面裝了什麼，我打電話給丙○○，只有講過說去找阿
    吉，阿吉會拿東西給你」云云（原審卷第154頁）。足認被
    告乙○○前於檢察官偵查已自白其知悉被告甲○○有槍彈置
    放於被告同案溫吉正處，且於原審準備程序當庭認罪，被告
    乙○○知悉甲○○有槍彈置放於同案被告溫吉正處之自白亦
    與證人丙○○之上開證詞互核相符，並有扣案槍彈可資佐證
    ，堪信該自白為真實。被告乙○○雖翻異前詞，而以上情置
    辯，然被告乙○○先稱：「我係在桃園縣楊梅鎮○○街590
    號4樓之住處請託丙○○聯絡阿吉移走槍彈之事」；又辯稱
    ：「我係以電話聯絡丙○○移走槍彈之事」云云，則被告乙○○究竟係以電話聯絡或當面請託被告丙○○移走槍彈，前
    後供述有出入。再被告乙○○於檢察官偵查稱：「我係經由
    鍾先生得知被告甲○○交待我移走槍彈之事，當時被告丙○○亦在場」等語，於原審改稱：「我係因甲○○之囑咐而要
    求被告丙○○去跟溫吉正移走東西」云云。倘如被告乙○○
    所辯：「並不知悉溫吉正所寄藏之東西為槍彈」等情為真，
    則被告乙○○當可自由陳述而無所隱飾，況被告乙○○於偵
    查之陳述係出於任意性，何需稱：「有一位鍾先生之人自監
    所得知甲○○所持有之槍彈，甲○○並請鍾先生轉告，央託
    丙○○將該槍彈移走一事」。且衡情被告甲○○若僅告知被
    告乙○○將溫吉正所保管之東西移走，而被告乙○○尚不知
    被告甲○○置於同案被告溫吉正處係屬槍彈，則被告乙○○
    當可告知溫吉正將該東西移走，或親自前往溫吉正處拿取該
    物品即可，又何需先請託被告丙○○再聯繫同案被告溫吉正
    ，並由其等再約時間轉交上開槍彈加以保管，且若非被告乙○○明知被告甲○○請託伊移走共同被告溫吉正處之物為槍
    彈，被告乙○○何需聯絡。又共同被告甲○○於原審證稱：
    「（你之前在偵查中說，二支槍是在被抓之前的三、四個月
    前，一個叫阿進的人留給你的，另一支槍，是91年間苗栗的
    老大交給你的，是否如此？）三支槍都是91年時苗栗的老大
    交給我的，型號是什麼我不知道，我出獄的時候，他已經死
    了」、「（為何苗栗的老大要交3把槍給你？）我是他的小
    弟，幫他保管」等語（原審卷第223頁至第224頁）。可知，
    被告甲○○持有扣案槍彈係自91年間起至本件遭查獲時止，
    再依被告乙○○所述，被告乙○○與被告甲○○二人自88年
    至89年間已認識，而二人約於92年間結婚至今，則以扣案之
    槍彈存藏需要一定空間，考量被告乙○○與被告甲○○夫妻
    關係，被告甲○○開始持有扣案之槍枝，而與被告乙○○結
    婚後，二人共同生活，被告乙○○應知悉被告甲○○持有槍
    彈，是被告乙○○所辯，並不可採。
(七)、至於被告乙○○之原審辯護意旨雖另以：「丙○○取得槍彈
    後，復自行決定轉售與他人，完全未徵詢乙○○之意見，倘
    乙○○係教唆犯，丙○○豈有自作主張販賣槍枝之理」等語
    。惟按教唆他人使之實行犯罪行為者，為教唆犯，刑法第29
    條第1項定有明文。而教唆犯係教唆他人犯罪，均非自行實
    施犯罪之人；刑法上之教唆犯，以對於本無犯罪意思之人，
    唆令決意實施犯罪，為其本質。又假使他人犯罪雖已決意，
    仍以自己犯罪之意思，就其犯罪實行之方法，以及實施之順
    序，對之有所計劃，以促成犯罪之實現者，則其所計劃之事
    項，已構成犯罪行為之內容，直接干與犯罪之人，不過履行
    該項計劃之分擔而已，其擔任計劃行為者，與加工於犯罪之
    實施，初無異致，即應認為共同正犯，亦不得以教唆犯論。
    教唆犯係指僅有教唆行為者而言，如於實施犯罪之際，當場
    有所指揮或教唆他人犯罪而又參加實施行為者，均應以共同
    正犯論（31年度上字第920號、29年度上字第3380號、24年
    度上字第890號判例意旨參照），揆諸上開判例意旨可知，
    教唆犯乃以教唆他人犯罪為其構成要件，而其本身並不參與
    犯罪構成要件行為，且對犯罪事實之掌握能力，並非立於正
    犯之地位，是否對犯罪有直接干與之能力，並非所問。因此
    本件被告乙○○既已教唆被告丙○○寄藏上開具有殺傷力之
    槍彈，被告丙○○亦因而為本件寄藏具有殺傷力之槍彈犯行
    ，被告乙○○自應成立寄藏具有殺傷力之槍彈罪之教唆犯，
    至被告丙○○是否得自作主張或被告乙○○對本件犯罪之掌
    握能力為何，均非所問，故辯護意旨尚非可採。
(八)、以上被告乙○○於原審之辯解並非可採，被告乙○○提起上
    訴，辯護人雖具狀就前述原審認定之證據答辯，且爭執被告
    曾經所為之認罪，然被告乙○○於本院準備與審理程序明確
    陳明認罪，且辯護意旨亦陳稱被告認罪，請給予被告家庭與
    小孩一個機會，足見被告乙○○上訴所為之辯解並非可取，
    應以其認罪之陳述為準，綜上，被告乙○○部分事證明確，
    其教唆寄藏具有殺傷力改造手槍與子彈犯行堪以認定，應
    依法論科。
四、被告丙○○、丁○○部分：上揭犯罪事實，業據被告丙○○
    、丁○○於警詢、偵查及原審、本院坦承不諱（偵字第1913
    號卷第10頁至第12頁、第14頁至第16頁、第60頁至第62頁、
    第64頁至第66頁，原審卷第89頁、第90頁、第154頁），且
    查：
(一)、被告丙○○、丁○○所陳，核與同案被告甲○○、丁○○、
    廖偉成、溫吉正、乙○○、丙○○等之供述相符。
(二)、又扣案之槍枝與子彈，均具有殺傷力，亦述於前，足認被告
    丙○○之自白與事實相符。
(三)、至於被告丙○○之辯護意旨略以：「被告丙○○亦合於槍砲
    彈藥刀械管制條例第18條第4項之要件，並請求依法減刑。
    惟按槍砲彈藥刀械管制條例第18條第4項係規定自白之情形
    ，必須於偵查或審判中自白，並供述全部槍械、彈藥之來源
    及去向，因而查獲或因而防止重大危害治安事件之發生者，
    始能減免其刑。細繹該規定係謂並供述全部槍砲、彈藥、刀
    械之來源及去向，自係指已將槍械、彈藥移轉與他人持有之
    情形而言，不包括仍為自己持有之情形在內，此觀同條第1
    項後段係指已移轉他人持有之情形始有去向可明。而槍砲彈
    藥刀械管制條例第12條第4項，均係將持有與寄藏為分別之
    處罰規定，而寄藏與持有，均係將物置於自己實力支配之下
    ，僅寄藏必先有他人之持有行為，而後始為之受寄代藏而已
    。故寄藏之受人委託代為保管，其保管之本身，亦屬持有（
    93年度臺上字第4223號、95年度臺上第3978號判決意旨參照
    ）。查本件被告丙○○自被告溫吉正取得上開扣案槍彈後，
    乃與被告丁○○共同寄藏之，故扣案之槍彈既仍在被告丙○○之持有中，而未將槍械、彈藥移轉與他人持有之情形，揆
    諸上開規定與判決意旨，被告丙○○不符合槍砲彈藥刀械管
    制條例第18條第4項之要件，辯護意旨所陳尚非不足採。
(四)、綜上，被告丙○○、丁○○部分事證明確，其等寄藏具有殺
    傷力改造手槍與子彈犯行堪以認定，應依法論科。
五、被告甲○○論罪科刑部分：
(一)、按行為人持有之槍枝，是否為槍砲彈藥刀械管制條例第7條
    第1項所管制之手槍，應視槍枝本身之構造與威力而定，非
    以其是否為各國合法武器廠製造之槍枝為斷，苟經鑑定結果
    ，該槍雖屬仿造，但構造精良，型式及性能與一般制式手槍
    相當，即應成立未經許可持有手槍罪；次按未經許可持有槍
    彈，其持有之繼續為行為之繼續，亦即一經持有槍彈，罪即
    成立，惟其完結須繼續至持有行為終了時為止，即使相關法
    律於持有行為終了前修正，僅須持有之行為繼續至法律修正
    公布施行後始終了，即無行為後法律變更可言（92年度台上
    字第6807號判決及88年度第八次刑事庭會議決議參照）。核
    被告甲○○所為，係犯槍砲彈藥刀械管制條例第8條第4項未
    經許可持有可發射子彈具有殺傷力之改造槍枝罪及同條例第
    12條第4項未經許可持有子彈罪。被告甲○○雖於91年間某
    日即持有扣案槍彈，而槍砲彈藥刀械管制條例於94年1月26
    日修正公布，另刑法亦於94年2月2日修正公布，並自95年7
    月1日起施行，然因被告甲○○係於95年11月間某日將扣案
    之槍彈交由溫吉正保管，即其持有行為係於新修正刑法施行
    後始終了，揆諸前開所述，自無行為後法律變更可言，毋庸
    為新舊法之比較適用。被告甲○○同時持有前揭槍枝及子彈
    ，係以一行為觸犯上開槍砲彈藥刀械管制條例第8條第4項及
    第12條第4項之罪名，為想像競合犯，應依刑法第55條之規
    定，從一重依未經許可持有可發射子彈具有殺傷力之改造槍
    枝罪處斷。
(二)、原審予以被告甲○○論罪科刑固非無見，惟查：原判決所使
    用之槍彈鑑定報告證據為傳聞證據，原審判決論述證據能力
    部分時，僅論及審判程序以外之供述證據部分，漏未敘述該
    槍彈鑑定報告係傳聞證據，但具備證據能力之理由，即予以
    援用，容有未洽，被告甲○○上訴爭執量刑過重，與主張供
    出槍彈來源等詞，因原審記載有量刑審查事由，且被告甲○○所供出之槍彈來源僅為苗栗老大或阿進，另所陳交由溫吉
    正保管，亦非供出來源，而槍砲彈藥刀械管制條例第18條第
    4項係規定：「犯本條例之罪，於偵查或審判中自白，並供
    述全部槍砲、彈藥、刀械之來源及去向，因而查獲或因而防
    止重大危害治安事件之發生者，減輕或免除其刑。拒絕供述
    或供述不實者，得加重其刑至三分之一」，本件並無因被告
    之陳述因而查獲或因而防止重大危害治安事件之發生，自無
    該規定之適用，則被告甲○○上訴指摘原判決不當，為無理
    由，惟原判決既有可議，自應將原判決關於被告甲○○部分
    予以撤銷改判。
(三)、爰審酌被告甲○○前於91年間起，已持有上開扣案槍彈，對
    社會產生之治安危險性重大，不宜輕縱，然被告甲○○於審
    理中，對其持有具有殺傷力槍彈之犯行皆坦承不諱，態度尚
    佳，惟本件扣案槍枝為二把，被告所供出之來源者復為無法
    查證之對象，被告之素行資料 (卷附前案紀錄表），犯罪之
    動機、目的、手段、方法及因而致本件共同被告多人犯罪等
    一切情狀，量處有期徒刑伍年陸月，併科罰金新臺幣拾伍萬
    元，併就罰金刑部分，諭知如易服勞役，以新臺幣壹仟元折
    算壹日。扣案仿BERETTA廠半自動手槍製造，換裝土造金屬
    槍管，可擊發子彈具有殺傷力之改造槍枝一把（槍枝管制編
    號：0000000000號）及仿BERETTA廠半自動手槍製造，換裝
    土造金屬槍管及滑套，可擊發子彈具有殺傷力之改造手槍之
    槍枝一把（槍枝管制編號：0000000000號）之槍枝壹把（以
    上均含彈匣一個），均為違禁物，應依刑法第38條第1項第1
    款之規定宣告沒收；另扣案可供擊發具有殺傷力之子彈十顆
    ，業經試射而不具子彈之外形及功能，而不具殺傷力，均非
    屬違禁物，無庸宣告沒收。又扣案之藍色手提袋一只、記事
    本一本、行動電話二支、黑色手提袋一只、藍色紙袋一個，
    並非違禁物，且無積極之證據證明屬何人所有，爰不予宣告
    沒收。
(四)、不另為無罪諭知部分：公訴意旨另以：被告甲○○明知槍砲
    彈藥刀械管制條例所列槍砲、彈藥，非經中央主管機關許可
    不得持有，竟基於持有具殺傷力改造手槍之犯意，由被告甲○○於91年間，在某不詳地點，取得機械性能良好，可擊發
    適用子彈，具殺傷力之改造手槍一支（廠牌、型號不詳）而
    持有之，並與上開扣案之二把改造手槍、子彈一併藏放於其
    位於桃園縣楊梅鎮○○街590號4樓租屋處，並於95年11月中
    旬某日，將上開槍交由溫吉正保管，因認被告甲○○就此部
    分，亦涉有槍砲彈藥刀械管制條例第8條第4項之未經許可持
    有可發射子彈具有殺傷力之改造手槍罪等語。惟查，上揭改
    造手槍一把並未扣案，被告甲○○於原審陳稱：「（這三把
    槍是什麼時候，是誰給你的？）時間忘記了，那個人死了，
    所以沒有辦法還他」、「（你之前在偵查中說，二支槍是在
    被抓之前的三、四個月前，一個叫阿進的人留給你的，另一
    支槍，是91年間苗栗的老大交給你的，是否如此？）三支槍
    都是91年時苗栗的老大交給我的，型號是什麼我不知道，我
    出獄的時候，他已經死了」、「（你拿到這三把槍，之後是
    否有拿出來看？）我有看過」、「（是否有拿去是射過？）
    不曾」、「（為何苗栗的老大要交三把槍給你？）我是他的
    小弟，幫他保管」、「（不是交給你防身用？）交給我保管
    ，不是交給我防身用的  」、「（你說你不知道這三把槍的
    型號，為何你在警詢筆錄時說二把是貝瑞塔92手槍，一把是
    貝瑞塔93手槍？）警察拿我被查獲的手槍照片，警察告訴我
    ，那是什麼槍枝，所以我才知道」、「（只扣到二把槍，為
    何你會認出三把槍？）我看形狀一樣，所以我才跟警察說92
    是二把，93是一把」等語明確（原審卷第223頁至第225頁）
    。共同被告溫吉正於原審則證稱：「（甲○○交了多少槍彈
    給你保管？）三把槍，子彈我沒有去算，至於有無含彈匣我
    沒有去算」、「（甲○○將槍枝等交給你保管，你有無拿出
    來把玩？）沒有」等語明確（原審卷第158頁）。又被告丙○○於原審亦證稱：「（你當時拿到槍，查看後發現是多少
    槍彈？）三支槍，有彈匣、子彈，多少數量我不記得」、「
    （這三支槍你是否有拿出來把玩？）沒有」等語明確（原審
    卷第166頁），從而，本件曾經持有上開槍枝之被告甲○○
    ，並未曾持該槍枝發射子彈過，亦不知該槍枝之廠牌、型號
    係制式或改造，而被告甲○○持有該槍枝之目的係受人之託
    而保管，並非防身之用。另曾持有、寄藏該槍枝之被告溫吉
    正及丙○○，亦未曾把玩該槍枝，故於本件中，曾經親眼見
    識及持有該槍枝之人（即被告甲○○、溫吉正、丙○○），
    皆未曾實際以該槍枝發射子彈，是上開未扣案之槍枝，是否
    具有殺傷力，自有疑義。公訴意旨雖以：「上開未扣案之槍
    枝，雖未扣案而無從鑑定，惟倘該槍枝未具有殺傷力，登哥
    又豈會以12萬之高價購買，故可認該槍枝具有殺傷力」等語
    。惟按犯罪事實應依證據認定之，無證據不得認定犯罪事實
    ；又犯罪事實之認定，應憑證據，如未發現相當證據，或證
    據不足以證明，自不能以推測或擬制之方法，為裁判基礎。
    經查：上開廠牌、型號均不明之槍枝並未扣案，是自無直接
    積極之證據證明該槍枝具有殺傷力，且依各該同案被告之證
    詞，亦無從認定上開未扣案之槍枝是否具有殺傷力，在未能
    發現相當之證據證明被告犯罪之情況下，自不得以上開未扣
    案之槍枝係以高價賣出即得推定該槍枝有殺傷力，公訴意旨
    就此所認，容有未合，尚非可採，本應就此部分為無罪之判
    決，惟因公訴人認此部起訴核與經審認之上揭犯罪事實，具
    有想像競合犯之裁判上一罪關係，爰就此部起訴，不另為無
    罪之諭知。
六、被告乙○○、丙○○、丁○○部分：
(一)、被告乙○○部分：按本無犯罪之意思，因他人之教唆始起意
    犯罪，該教唆之人除於教唆後，又進而實行犯罪行為者，因
    其教唆行為已為實行行為所吸收，應論以正犯者外，應僅為
    教唆犯，最高法院96年度台上字第2794號判決意旨足參。稽
    本件被告丙○○原尚無寄藏槍彈之犯意，係在被告乙○○唆
    使後始起意寄藏槍彈，被告乙○○本身則未有持有或寄藏槍
    彈之實行犯罪行為。核被告乙○○所為，係犯刑法第29條第
    1項、槍砲彈藥刀械管制條例第8條第4項之教唆未經許可寄
    藏可發射子彈具有殺傷力之改造手槍罪及刑法第29條第1項
    、槍砲彈藥刀械管制條例第12條第4項之教唆未經許可寄藏
    子彈罪。被告乙○○同時教唆寄藏前揭槍枝及子彈，係以一
    行為觸犯上開二罪名，為想像競合犯，應依刑法第55條之規
    定，從一重依教唆未經許可持有可發射子彈具有殺傷力之改
    造槍枝罪處斷。被告丙○○、丁○○部分：核被告丙○○、
    丁○○所為，係犯槍砲彈藥刀械管制條例第8條第4項未經許
    可寄藏可發射子彈具有殺傷力之改造手槍罪及同條例第12條
    第4項未經許可寄藏子彈罪。又因持有行為係寄藏行為之當
    然結果，已述於前。故不另就被告丙○○、丁○○持有扣案
    槍彈之行為予以論罪。被告丁○○與被告丙○○就寄藏上開
    槍彈之犯行，有犯意聯絡及行為分擔，應論以共同正犯。被
    告丙○○、丁○○同時寄藏前揭槍枝及子彈，係以一行為觸
    犯上開數罪名，為想像競合犯，應依刑法第55條之規定，從
    一重依未經許可持有可發射子彈具有殺傷力之改造槍枝罪處
    斷。
(二)、原審予以被告乙○○、丙○○、丁○○等人論罪科刑固非無
    見，惟查：(一)、原判決所使用之槍彈鑑定報告證據為傳聞證
    據，原審判決論述證據能力部分時，僅論及審判程序以外之
    供述證據部分，漏未敘述該槍彈鑑定報告係傳聞證據，但具
    備證據能力之理由，即予以援用，容有未洽。(二)、另按刑罰
    之量定，固屬法院自由裁量之職權行使，惟刑事審判之量刑
    ，旨在實現刑罰權之分配的正義，故法院對科刑判決之被告
    量刑，應符合罪刑相當原則，使罰當其罪，以契合人民之法
    律感情。此所以刑法第57條明定科刑時應以行為人之責任為
    基礎，並審酌一切情狀，尤應注意該條所列各款情形，以為
    科刑輕重之標準。又緩刑之宣告與否，固屬實體法上賦予法
    院得為自由裁量之事項，惟法院行使此項職權時，除應審查
    被告是否符合緩刑之法定要件外，仍應受比例原則與平等原
    則等一般法律原則之支配，以期達成客觀上之適當性、相當
    性與必要性之價值要求。若違反比例原則、平等原則時，自
    有濫用裁量權之違法（98年度台上字第1457號）。本案原判
    決於被告乙○○、丙○○、丁○○部分科刑之理由，僅分別
    載稱「審酌被告乙○○教唆原無犯意之丙○○寄藏具有殺傷
    力之槍彈，致丙○○起意犯罪，殊無足取，所教唆寄藏槍彈
    數量亦非在少數，對於社會治安之危害甚鉅，且否認犯行態
    度欠佳等一切情狀」、「審酌被告未經許可，寄藏前開具有
    殺傷力之槍彈，惟寄藏槍彈之時間甚短，寄藏槍彈數量非在
    少數，對於社會治安之危害非輕，犯後坦認態度良好等一切
    情狀」，「審酌被告未經許可，寄藏前開具有殺傷力之槍彈
    ，寄藏槍彈之時間、數量，對於社會治安之危害非輕，犯後
    坦認態度良好等一切情狀」，此記載僅為法律抽象之一般規
    定，並未說明各該事項之具體情形，以及刑法第57條之事由
    ，其量刑是否妥適既無從據以斷定，理由自嫌欠備（相同見
    解見本院98年度上訴字第697號、最高法院98年度台上字第
    1457號、97年度台上字第1286號、97年度台上字第469號、
    96年度台上字第4502號、96年度台上字第2725號、96年度台
    上字第332號、95年度台上字第4137號等判決）。以上，原
    判決關於被告乙○○、丙○○、丁○○部分疏未詳查，容有
    未洽，是被告乙○○、丙○○、丁○○上訴意旨承認犯罪，
    指摘原判決量刑不當，尚非無理由，則惟原判決關於被告乙○○、丙○○、丁○○部分，既有可議，自應將原判決關於
    被告乙○○、丙○○、丁○○部分，予以撤銷改判。
(三)、爰審酌被告乙○○部分前無判刑前科紀錄，此有被告前案紀
    錄表在卷可按，素行尚佳；本案係因受其配偶囑託而為前述
    教唆寄藏槍彈之動機，雖動機不當，教唆持有槍枝對個人及
    社會危害非輕；然其已經認罪，其配偶即同案被告甲○○除
    涉及本案以外，另有他案毒品重罪在監，被告乙○○且需養
    育二名年幼子女（依卷附戶籍謄本所載，分別為六歲、七歲
    ）；犯後已經供承不諱，態度良好等一切情狀，其顯然係因
    配偶入監，欠缺法律正確認知下所為欠缺慎思之行為，因認
    其犯罪之情狀顯可憫恕，縱科以最低度之有期徒刑仍嫌過重
    ，乃依刑法第59條之規定酌減後，宣告有期徒刑貳年，併科
    罰金新臺幣拾貳萬元，且諭知罰金如易服勞役，以新臺幣壹
    仟元折算壹日。另審酌被告丙○○部分前無判刑前科紀錄，
    此有被告前案紀錄表在卷可按，素行尚佳；本案係因受教唆
    而寄藏槍彈之動機，雖動機不當，持有槍枝對個人及社會危
    害非輕；然其已經認罪，其目前就讀大學二年級，育有不滿
    一歲之稚女（卷附學生證影本與戶籍資料），雖未經許可，
    寄藏前開具有殺傷力之槍彈，惟寄藏槍彈之時間甚短，寄藏
    槍彈數量非在少數，對於社會治安之危害非輕，犯後坦認態
    度良好等一切情狀，其係因欠缺法律正確認知下所為欠缺慎
    思之行為，且寄藏時間短暫，因認其犯罪之情狀顯可憫恕，
    縱科以最低度之有期徒刑仍嫌過重，乃依刑法第59條之規定
    酌減後，宣告有期徒刑壹年玖月，併科罰金新臺幣拾貳萬元
    ，且諭知罰金如易服勞役，以新臺幣壹仟元折算壹日。又審
    酌被告丁○○部分前無判刑前科紀錄，此有被告前案紀錄表
    在卷可按，素行尚佳；本案係因受教唆而寄藏槍彈之動機，
    雖動機不當，持有槍枝對個人及社會危害非輕；然其已經認
    罪，其目前有工作，其父親為重病在床需要其工作支應醫藥
    費用（卷附工作證明與戶籍資料、診斷證明書、照片），雖
    未經許可，寄藏前開具有殺傷力之槍彈，惟寄藏槍彈之時間
    甚短，寄藏槍彈數量非在少數，對於社會治安之危害非輕，
    犯後坦認態度良好等一切情狀，其係因欠缺法律正確認知下
    所為欠缺慎思之行為，且寄藏時間短暫，因認其犯罪之情狀
    顯可憫恕，縱科以最低度之有期徒刑仍嫌過重，乃依刑法第
    59條之規定酌減後，宣告有期徒刑壹年捌月，併科罰金新臺
    幣拾貳萬元，且諭知罰金如易服勞役，以新臺幣壹仟元折算
    壹日（以上關於刑法第59條之審酌事由與量刑之刑度，參酌
    本院98年度上訴字第427號、97年度上訴字第5745號、98年
    度上訴字第68號、97年度上訴字第3396號、96年度上訴字第
    5005號、96年度上更(一)字第814號、96年度上訴字第4954號
    、96年度上訴字第4877號、95年度台上字第3839號），（另
    以持有時間非長，犯後坦承犯行、深具悔意等一切情狀，予
    以綜合考量，量處有期徒刑二年，見97年度台上字第3948號
    ）。又被告乙○○、丙○○、丁○○前未曾受刑之宣告，此
    有被告前案紀錄表在卷可按，本案係初犯，經此偵審程序，
    應已知所警惕，信無再犯之虞，因認其所受刑之宣告，以暫
    不執行為適當，刑法第74條第1項第1款規定，併予各宣告緩
    刑五年，以啟自新（緩刑之宣告，參酌本院98年度上訴字第
    697號、98年度上訴字第270號、97年度上訴字第3061號、96
    年度上訴字第5005號、96年度上更(一)字第814號）。惟為導
    正被告有所偏差之行為，依據被告乙○○、丙○○、丁○○
    等三人於本案之情節輕重，認應命被告乙○○、丙○○、丁○○應分別向指定之公益團體、地方自治團體或社區提供下
    述時間之義務勞務，即被告乙○○為一百八十小時、被告丙○○為一百五十小時、丁○○為一百二十小時，用以體察正
    當生活價值與服務社會。又被告乙○○、丙○○、丁○○等
    應執行刑法第74條第2項第5款所定事項（即上述義務勞務）
    ，故依刑法第93條第1項第2款規定，諭知應於緩刑期間付保
    護管束。扣案上開二把手槍，均為違禁物，應依刑法第38條
    第1項第1款之規定宣告沒收；另扣案可供擊發具有殺傷力之
    子彈10顆，業經試射而不具子彈之外形及功能，而不具殺傷
    力，均非屬違禁物，無庸宣告沒收。又扣案之藍色手提袋一
    只、記事本一本、行動電話二支、黑色手提袋一只、藍色紙
    袋一個，並非違禁物，且無積極之證據證明屬何人所有，爰
    不予宣告沒收。
(四)、被告乙○○、丙○○、丁○○不另為無罪諭知部分：公訴意
    旨認被告乙○○所教唆寄藏之槍枝為三把，另認被告丙○○
    、丁○○寄藏之槍枝為三把，惟查其中一把並未扣案，亦無
    直接積極之證據證明該槍枝具有殺傷力，業述於前，因此，
    公訴意旨就此所認，尚不可採。惟因檢察官此部起訴核與經
    審認之上揭犯罪事實，具有想像競合犯之裁判上一罪關係，
    爰就此部起訴，不另為無罪之諭知
據上論斷，應依刑事訴訟法第369條第1項前段、第364條、第299
條第1項前段，槍砲彈藥刀械管制條例第8條第4項、第12條第4項
，刑法第11條前段、第28條、第29條第1項、第55條、第42條3項
前段、第59條、第74條第1項第1款、第2項第5款、第3項、第93
條第1項第2款、第38條第1項第1款，判決如主文。
本案經檢察官楊秀琴到庭執行職務。
中    華    民    國    98    年    5     月    19    日
            刑事第十二庭  審判長法  官   蔡永昌
                                法  官   陳榮和
                                法  官   施俊堯
以上正本證明與原本無異。
如不服本判決，應於收受送達後10日內向本院提出上訴書狀，其
未敘述上訴之理由者並得於提起上訴後10日內向本院補提理由書
（均須按他造當事人之人數附繕本）「切勿逕送上級法院」。
                                書記官   顧哲瑜
中    華    民    國    98    年    5     月    20    日
附錄：本案論罪科刑法條全文
附錄所犯法條：
槍砲彈藥刀械管制條例第8條第4項：
未經許可，持有、寄藏或意圖販賣而陳列第1項所列槍枝者，處
三年以上十年以下有期徒刑，併科新臺幣七百萬元以下罰金。
槍砲彈藥刀械管制條例第12條第4項：
未經許可，持有、寄藏或意圖販賣而陳列子彈者，處五年以下有
期徒刑，併科新台幣三百萬元以下罰金。


司法院資訊處製作；財團法人民間司法改革基金會備份。
